# 出口退税的处理

提问人：巴因斯坦 时间：2018-01-30 09:05:06
增值税出口退税不通过营业外收入核算吗

回答人：chenyiwei
增值税出口退税不是政府补助，是对前期支付的采购货款中包含的进项税额的收回。其会计处理在《企业会计准则——应用指南》的附录“会计科目和主要账务处理”中有明确规定，应贷记“应交税费——应交增值税（出口退税）”。

提问人：cyb2062 时间：2018-02-06 15:11:37
请教，陈版： 如果生产企业，根据国家税务总局关于外贸综合服务企业出口货物退(免)税有关问题的公告 国家税务总局公告 2014年第 13 号，已将出口货物销售给外贸综合服务企业，由外贸综合服务企业申报退税。税款退到外贸综合服务企业，外贸综合服务企业扣除一定比例的服务费后，返还给生产企业，生产企业收到该笔款项应如何进行账务处理。 ，

回答人：chenyiwei
按出口退税全额计入“应交税费——应交增值税（出口退税）”，外贸服务企业收取的服务费计入管理费用。